【裁判字號】    90,易,1579
【裁判日期】    900919
【裁判案由】    竊盜
【裁判全文】
臺灣臺南地方法院刑事判決                          九十年度易字第一五七九號
    公  訴  人  臺灣台南地方法院檢察署檢察官
    被      告  戊○○
右列被告因竊盜案件，經檢察官提起公訴（九十年度偵字第五二七八號），本院判決
如左：
    主  文
戊○○連續竊盜，累犯，處有期徒刑玖月。
    事  實
一、戊○○前曾於民國（下同）八十八年間因犯竊盜案，經本院以八十七年度易字第
    三一Ｏ三號判處有期徒刑三月，甫於八十八年十月十五日執行完畢，詎仍不知悔
    改，戊○○復基於意圖為自己不法所有之概括犯意，自八十九年十二月一日起至
    九十年一月十八日止，在如附表編號一至編號四所示之時、地，連續以徒手竊取
    之方式，取得如附表編號一至編號四所示之物品，得手後留供己用，嗣於九十年
    一月二十二日二十二時四十五許，經警盤查後，於帶領警方前往其位於台南縣安
    定鄉新吉村八四號租屋處時取其身分證時，為警發現其租屋處置放有其竊取而來
    之如附表編號一至編號四物品，而得悉上情。
二、案經台南縣警察局善化分局報告台灣台南地方法院檢察署檢察官偵查起訴。
    理  由
一、訊據被告戊○○固承認其住處置放有前揭物品等情，然辯稱如附表之物品係綽號
    蒼蠅偷的，與伊無關云云。經查，右揭事實業據被害人丙○○、丁○○、甲○○
    、乙○○指述綦詳，且參酌發現贓物之現場雖以大型冷凍櫃區隔成二隔間，被告
    租用一隔間，另一隔間則置放如附表所示編號一致編號三之物品，且與被告所有
    之電纜線置放同處，此徵諸證人陳能周所稱：該屋平日僅有被告在使用等語（參
    見警卷九十年一月二十二日訊問筆錄）觀之，衡諸常情，一般人在分類整理自身
    所有物品時，多將之歸類後置放於一處，若非屬自己所有物品，又焉會放置一處
    而致生混淆之虞？況被告其後先稱不知何人放置云云，於偵查中又改稱應是綽號
    蒼蠅之人所為云云，其先後供詞不一，其所述可信度已足令人懷疑。此外，復有
    贓物認領保管單四紙、現場照片六幀附卷足憑，是本件事證明確，被告前揭犯行
    均堪以認定，應予依法論科。
二、核被告戊○○所為，係犯刑法第三百二十條第一項竊盜罪。被告先後四次犯行時
    間緊接，方法相同，觸犯構成要件相同之罪名，為連續犯，應依法加重其刑。被
    告前犯竊盜案件，經本院判處有期徒刑三月確定，甫於八十八年十月十五日執行
    完畢，有卷附台灣高等法院被告全國前案記錄表一紙可按，其受有期徒刑執行完
    畢，五年內再犯有期徒刑以上之罪，為累犯，依法遞加重其刑。爰審酌被告犯罪
    目的、素行、所得財物、犯罪手段及犯後態度等一切情狀，量處如主文所示之刑
    ，以示懲儆。
據上論斷，應依刑事訴訟法第二百九十九條第一項前段，刑法第三百二十條第一項、
第五十六條、第四十七條，罰金罰鍰提高標準條例第一條前段，判決如主文。
本案經檢察官周文祥到庭執行職務
中    華    民    國      九十        年    九      月      十九        日
                                  臺灣臺南地方法院刑事第五庭
                                          法  官  謝 家 宜
右正本證明與原本無異。
如不服本判決，應於判決送達後十日內，向本院提出上訴狀。
                                          書記官  魏 芝 雯
中    華    民    國      九十        年    九      月      十九        日
 附表：
┌────┬────────────────┬───────┐
│編號    │時間及地點                      │所竊財物／被害│
│        │                                │人            │
├────┼────────────────┼───────┤
│一      │八十九年十二月一日十二時許，在台│丁○○所有ＶＤ│
│        │南市○○街二七五巷五五弄二號    │—三九六０號自│
│        │                                │用小客車      │
├────┼────────────────┼───────┤
│二      │八十九年十二月十五日凌晨某時，在│甲○○所有車牌│
│        │台南市○○路一０七四巷巷口      │二面（車號Ｃ八│
│        │                                │—五三七０號）│
│        │                                │              │
├────┼────────────────┼───────┤
│三      │八十九年十二月三十一日十六時四十│乙○○所有車牌│
│        │分許，在台南市○○區○○街一五六│一面（車號ＵＤ│
│        │巷十六號                        │—０九九二號）│
│        │                                │              │
├────┼────────────────┼───────┤
│四      │九十年一月十八日二十時許，在台南│丙○○所有瑪爾│
│        │市○○區○○路一段一八九巷九十二│濟斯犬壹隻    │
│        │弄四十一號                      │              │
│        │                                │              │
└────┴────────────────┴───────┘
附錄法條：
中華民國刑法第三百二十條
意圖為自己或第三人不法之所有，而竊取他人之動產者，為竊盜罪，處五
年以下有期徒刑、拘役或五百元以下罰金。
意圖為自己或第三人不法之利益，而竊佔他人之不動產者，依前項之規定
處斷。
前二項之未遂犯罰之。


司法院資訊處製作；財團法人民間司法改革基金會備份。
